【裁判字號】    99,交抗,66
【裁判日期】    990211
【裁判案由】    聲明異議
【裁判全文】
臺灣高等法院高雄分院刑事裁定          99年度交抗字第66號
抗  告  人
即  異議人
即受處分人  甲○○
原處分機關  高雄市政府交通局
代  表  人  王國材
上列抗告人因違反道路交通管理處罰條例，聲明異議案件，不服
臺灣高雄地方法院中華民國98年11月26日裁定（98年度交聲字第
2390號），本院裁定如下：
    主  文
抗告駁回。
    理  由
一、原處分意旨略以: 異議人即受處分人（下稱受處分人）甲○
    ○於民國98年5 月31日12時0分許，駕駛車號1559-GP號自用
    一般小客車，在台北市○○街43號前，因併排停車，為警舉
    發，有舉發照片1張，並經高雄市政府交通局98年8 月4日高
    市交裁字第32-AS0000000號裁決書，以受處分人違反道路交
    通管理處罰條例第56條第1項第6款，裁處罰鍰新台幣（下同
    ）1,200 元。
二、本件異議意旨略以：受處分人於98年5 月31日12時0 分許，
    駕駛車號1559-GP 號自用一般小客車，在台北市○○街43號
    前併排停車，係因車輛面版出現異常訊號且發動困難之緊急
    故障事故，遂慢速靠邊停車尋求協助，然舉發員警卻未給予
    陳述機會，即開單舉發，本件自不應處罰異議人，爰據此聲
    明異議，請求撤銷原處分等語。
三、按汽車駕駛人停車時，有下列情形之一者，處新臺幣600 元
    以上l,200 元以下罰鍰: 六、不依順行方向，或不緊靠道路
    右側，或併排停車，或單行道不緊靠路邊停車，道路交通管
    理處罰條例第56條第1項第6款定有明文。
四、經查:
(一)、證人即本件舉發員警鄭李健已於原審審理時到庭具結證稱：
    「當時我巡邏經過，看到系爭車輛，並排停車，所以我就對
    併排部分舉發，我填單之後，就有一個人跑出來跟我說他是
    車主，我跟他說他這樣停車是違規，並且說我們會將違規通
    知單跟照片寄到他的車籍所在地。當時受處分人停車的情況
    就如同舉發照片，印象中當時受處分人沒有跟我說明是什麼
    原因才併排停車。」等語明確（見原審98年11月30日訊問筆
    錄），此外，並有舉發照片1 張為證（見原審卷第10頁），
    足認受處分人確於上揭時地，將汽車停放在機車停車處之外
    側。揆諸道路交通安全規則第2 條「汽車：指在道路上不依
    軌道或電力架線而以原動機行駛之車輛（包括機器腳踏車）
    」之規定，據屬廣義之「汽車」甚明，是受處分人所為自是
    併排停車無疑。
(二)、受處分人雖辯稱是因車輛故障不得以才併排停車，然舉發當
    時，受處分人並不在車內，係見員警舉發後方自他處跑向舉
    發員警說明，復並未向舉發員警表示車輛有故障情事，有證
    人鄭李健警員證述如前，倘受處分人車輛果出現故障無法行
    駛，豈可能不儘快處置，並向舉發員警說明。再受處分人供
    稱於98年5 月31日駕車自高雄北上後當日復駕駛返回高雄等
    語（見原審98年11月30日訊問筆錄），且遲至98年6 月27日
    始進廠維修，有受處分人所提之98年6 月27日高都汽車服務
    明細表1 份（見原審卷第11頁）可證，與一般車輛出現緊急
    故障事故，駕駛人趕快檢修，並避免長途駕車之情形有違，
    是受處分人上開辯解，實與常情相違，而難認為真。
五、綜上所述，受處分人確有於上開時、地併排停車之違規行為
    ，從而原處分機關依道路交通管理處罰條例第56條第1 項第
    6 款規定，裁處受處分人罰緩1,200 元，核無違誤。從而，
    原審認異議為無理由，所為駁回之裁定，於法並無不合。抗
    告意旨，仍執：伊確係發電機發車不正常所引起之故障，情
    節輕微，應予免罰，原裁定予以裁罰，尚屬不當等詞，指摘
    原裁定不當，經核難認有理由，應予駁回。
據上論斷，應依道路交通案件處理辦法第26條，刑事訴訟法第41
2 條，裁定如主文。
中    華    民    國    99    年    2     月    11    日
                  刑事第九庭    審判長法  官 莊秋桃
                                      法  官 范惠瑩
                                      法  官 謝宏宗
以上正本證明與原本無異。
本裁定不得抗告。
中    華    民    國    99    年    2     月    12    日
                                      書記官 蘇恒仁

司法院資訊處製作；財團法人民間司法改革基金會備份。
